臺灣高雄地方法院刑事判決　　　　　　　　　　　　九十一年度易字第一七號
　　公　訴　人　臺灣高雄地方法院檢察署檢察官
　　被　　　告　甲○○
右列被告因違反毒品危害防制條例案件，經檢察官提起公訴（九十年度毒偵字第一八
八Ｏ號）及移送併辦（九十一年度毒偵字第一八四五號），本院判決如左：
    主  文
甲○○連續施用第二級毒品，累犯，處有期徒刑陸月，如易科罰金，以參佰元折算壹
日。
扣案之安非他命壹包（驗前毛重零點參伍公克，驗後毛重零點貳壹公克），沒收銷燬
之。
    事  實
一、甲○○曾因違反麻醉藥品管理條例案件，於民國八十七年二月二十日經本院判處
    有期徒刑七月確定，復因妨害兵役條例案件，於八十七年三月二十三日經法院判
    處有期徒刑七月確定，經聲請定執行刑為一年後，於八十八年四月九日執行完畢
    。甲○○又因施用毒品案件，經本院以八十八年度毒聲字第九六一二號裁定令入
    戒治處所施以強制戒治一年，於九十年一月二十一日強制戒治期滿，經台灣高雄
    地方法院檢察署檢察官於九十年三月二十七日，以九十年度戒毒偵字第四三三號
    為不起訴處分確定。詎甲○○仍不知警惕，復基於施用毒品之概括犯意，自九十
    年三月二十八日起至九十一年三月二十八日止，在高雄市○○區○○路一三二巷
    二之一號住處內，連續施用第二級毒品安非他命多次。嗣先於九十年四月十八日
    晚上十時三十分許，甲○○持其所有安非他命一包（驗前毛重零點三五公克，驗
    後毛重零點二一公克），至高雄縣警察局林園分局，向警員自承其施用毒品之犯
    行而查獲，另於九十一年三月二十八日，經台灣高雄地方法院檢察署觀護人通知
    甲○○到場採集尿液經送驗後而查獲。
二、案經高雄縣警察局林園分局報告台灣高雄地方法院檢察署檢察官偵查起訴及移送
    併辦。
    理  由
一、右揭事實，業據被告甲○○於警訊、偵查及本院審理中坦白承認，且被告二次查
    獲時所採集尿液經送驗確均呈甲基安非他命陽性反應，分別有高雄縣政府衛生局
    煙毒尿液檢驗成績書及台灣檢驗科技股份有限公司濫用藥物尿液檢驗報告各一紙
    在卷可憑，復有扣案之被告所有供其施用之第二級毒品安非他命一包（驗前毛重
    零點三五公克，驗後毛重零點二一公克，見卷附之高雄醫學大學附設中和紀念醫
    院檢驗報告一紙）在卷可資佐證，此外，被告前因施用毒品案件，經本院以八十
    八年度毒聲字第九六一二號裁定令入戒治處所施以強制戒治一年，於九十年一月
    二十一日強制戒治期滿，經台灣高雄地方法院檢察署檢察官於九十年三月二十七
    日，以九十年度戒毒偵字第四三三號為不起訴處分確定之事實，亦有台灣高雄地
    方法院檢察署檢察官九十年度戒毒偵字第四三三號不起訴處分書一份在卷可查，
    是綜上所述，被告之自白與事實相符，本案事證明確，其有右揭連續施用毒品之
    犯行，應堪認定。
二、核被告所為，係犯毒品危害防制條例第十條第二項之施用第二級毒品罪。被告先
    後多次施用毒品之犯行，時間緊接，方法相同，觸犯構成要件相同之罪名，顯係
    基於概括犯意反覆為之，應依連續犯規定論以一罪，並依法加重其刑。被告多次
    持有第二級毒品安非他命，亦係基於概括犯意為之，本應以連續持有論，惟其持
    有後進而施用，其持有之低度行為應被施用之高度行為所吸收，不另論其持有罪
    。查被告曾因違反麻醉藥品管理條例案件，於八十七年二月二十日經本院判處有
    期徒刑七月確定，復因妨害兵役條例案件，於八十七年三月二十三日經法院判處
    有期徒刑七月確定，經聲請定執行刑為一年後，於八十八年四月九日執行完畢之
    事實，有台灣高等法院被告全國前案紀錄表一紙在卷可查，其受有期徒刑之執行
    完畢，五年以內再犯有期徒刑以上之罪，為累犯，應依法加重其刑，並依刑法第
    七十條規定，遞加重之。另公訴人雖僅就被告有自九十年三月二十七日起至九十
    年四月十七日止之施用毒品犯行提起公訴，然檢察官就犯罪事實一部起訴者，其
    效力及於全部，被告復有於九十年四月十八日起至九十一年三月二十八日止之施
    用毒品犯行，經檢察官以九十一年度毒偵字第一八四五號移送本院併辦，而移送
    併辦部分與起訴部分有連續犯之裁判上一罪關係，已如前述，本院自應就檢察官
    前述移送併辦部分，一併加以裁判。次按犯人因案自首，雖對於未發覺之犯罪而
    為，如於自首接受裁判後，再基於概括之犯意，犯同一性質之罪，而被查獲，其
    前後多次犯罪行為乃係基於同一概括犯意，自屬連續犯，為裁判上一罪，而裁判
    上之一罪其一部份既因案被司法機關發覺查獲，並不符合刑法第六十二條自首之
    規定，其於自首後之犯罪行為，已非前開自首效力所及，不應認有自首之效力（
    可參照最高法院七十三年度第二次刑庭會議決議意旨），經查，本案被告雖於九
    十年四月十八日晚上十時三十分許，持其所有安非他命一包，至高雄縣警察局林
    園分局，向警員自承其有施用毒品之犯行並自願接受裁判，此部分雖符合自首之
    要件，惟被告復於九十一年三月二十八日經觀護人通知採尿送驗後，為檢察機關
    查覺其有施用毒品之犯行，故被告於自首後復基於概括犯意而為施用毒品之犯罪
    行為，應成立一連續施用毒品罪，參照前揭說明，並不生自首效力，公訴人誤認
    被告前揭犯行有自首規定之適用，尚有未洽，應予敘明。爰審酌被告已二犯施用
    毒品之惡習，顯見被告並不知悔改施用毒品之惡習，惟念及被告犯後坦承犯行，
    及施用毒品之犯行僅係戕害自身身體健康，並未危及他人，與被告施用毒品之期
    間與其他一切情狀，量處如主文所示之刑，並諭知易科罰金之折算標準。扣案之
    安非他命一包（驗前毛重零點三五公克，驗後毛重零點二一公克），係被告所有
    供其施用之毒品，業據被告供承在卷，應依毒品危害防制條例第十八條第一項規
    定，諭知沒收銷燬之。
據上論斷，應依刑事訴訟法第二百九十九條第一項前段，毒品危害防制條例第十條第
二項、第十八條第一項，刑法第十一條前段、第五十六條，第四十七條、第七十條、
第四十一條第一項，罰金罰鍰提高標準條例第二條，判決如主文。
本案經檢察官葉淑文到庭執行職務。
中      華      民      國       九十一      年      七    月    十二   日
                                  臺灣高雄地方法院刑事第三庭
                                          審判長法  官   涂  裕  斗
                                                法  官   孫  啟  強
                                                法  官   呂  憲  雄
右正本證明與原本無異。
如不服本判決，應於判決送達後十日內，向本院提出上訴狀。
                                                書記官   許  麗  珠
中      華      民      國       九十一      年      七    月    十二   日
附錄本判決論罪科刑之法條：
毒品危害防制條例第十條第二項
施用第二級毒品者，處三年以下有期徒刑。
